臺灣高等法院交通事件裁定　　　　　　　　　　　　九十三年度交抗字第二四七號
　　抗　告　人
　　即受處分人　　甲○○
右抗告人因違反道路交通管理處罰條例案件，不服台灣台北地方法院中華民國九十三
年二月二十五日裁定（九十二年度交聲字第一五○五號；原處分案號：北市裁三字第
駕裁二二－一Ａ0000000號），提起抗告，本院裁定如左：
    主  文
抗告駁回。
    理  由
一、按汽車駕駛人在設有禁止停車標誌、標線之處所停車者，處新臺幣（下同）六百
    元以上一千二百元以下罰鍰，道路交通管理處罰條例第五十六條第一項第四款定
    有明文。
二、原裁定略以：駕駛人甲○○確實於九十一年二月二十日上午十時五十五分許，將
    異議人即受處分人所有之ＰＨＳ｜一六八號重型機車，停放於設有禁止停車標線
    之台北市○○路，有舉發違規照片一張、台北市政府交通局舉發違反道路交通管
    理事件通知單一紙附卷可稽，是違規停車之事實甚為明確，而駁回受處分人的異
    議。
三、受處分人抗告意旨略以：當時有將機車放於停車格內，並未違規停車，應係有人
    移動其機車。此外，並提出三張現場照片，認為在樹木與停車格之間尚可停兩輛
    機車，市政府應將植樹格子建成矮石磚牆或是不鏽鋼欄桿，以免讓市民認為市政
    府有意製造陷阱，使人民有違規空間等語。
四、經查：本件抗告人即受處分人違規停放在鄭州路三號設有禁止停車標誌處所停車
    之事實，經臺北市停車管理處交通助理員以拍照方式存證，並以抗告人有違反道
    路交通管理處罰條例第五十六條第一項第四款之行為逕行舉發，經將舉發單送達
    於抗告人後，抗告人於舉發通知單上所載應到案日期後向原處分機關提出申訴，
    經原處分機關請舉發單位即臺北市停車管理處調查結果，仍認抗告人有前開違規
    行為，原處分機關乃依前揭道路交通管理處罰條例第五十六條第一項第四款及違
    反道路交通管理事件統一裁罰基準表之規定裁處抗告人罰鍰一千二百元。抗告人
    雖辯稱機車遭人搬動，且停車格之規劃不合理云云，然並無證據以佐其說，且停
    車格之劃設係基於行政權之作用，為管理交通秩序等公益上之目的所為之行政措
    施，人民自應受其拘束，至其設置是否妥當，乃屬行政機關之裁量權範圍，非本
    院所得審究，此仍無解於抗告人違規停車之事實，本件事證明確，抗告人之違規
    行為堪以認定。從而原處分機關因抗告人逾應到案期限三十日始申訴，依前揭道
    路交通管理處罰條例第五十六條第一項第四款及違反道路交通管理事件統一裁罰
    基準表之規定裁處受處分人罰鍰一千二百元，並經原審裁定駁回受處分人之異議
    ，經本院核並無違誤，受處分人提起抗告仍無可採，應予駁回。
據上論結，應依道路交通管理處罰條例第八十九條、道路交通案件處理辦法第二十六
條，刑事訴訟法第四百十二條，裁定如主文。
中　　　華　　　民　　　國　　九十三　　年　　  四　　  月　　十二 　　 日
                              台灣高等法院交通法庭
                                  審判長法  官  許　增　男
                                        法  官  陳　孟　瑩
                                        法  官  周　煙　平
右正本證明與原本無異。
不得抗告。
                                        書記官  蕭　麗　珍
中　　　華　　　民　　　國　　九十三　　年　　　四　　　月　　 十六 　　日
